【裁判字號】    97,訴,1406
【裁判日期】    980319
【裁判案由】    毒品危害防制條例
【裁判全文】
臺灣高雄地方法院刑事判決              97年度訴字第1406號
公  訴  人  臺灣高雄地方法院檢察署檢察官
被      告  甲○○
選任辯護人  孟昭安律師（財團法人法律扶助基金會）
上列被告因違反毒品危害防制條例案件，經檢察官提起公訴（97
年度偵字第20813 號），本院判決如下：
    主  文
甲○○犯如附表一所示之罪，各處如附表一所示之刑。應執行有
期徒刑拾陸年，扣案如附表二編號1 至2 、4 至7 所示之物沒收
銷燬，如附表二編號11所示之物沒收，未扣案之販賣甲基安非他
命所得新臺幣參仟伍佰元沒收，如全部或一部不能沒收時，以其
財產抵償之。
    事  實
一、甲○○明知甲基安非他命屬第二級毒品，依法不得販賣，竟
    基於意圖營利販賣第二級毒品甲基安非他命之犯意，事先向
    真實姓名年籍不詳之人販入不詳數量之甲基安非他命一批，
    並使用其所有如附表二編號11所示之行動電話，搭配0000-0
    00000 號（起訴書誤載為000000000 號）、0000-000000 號
    之行動電話SIM 卡（SIM 卡部分均無證據證明係甲○○所有
    之物）作為聯絡販賣甲基安非他命之工具，分別於如附表一
    編號1 至4 所示之時間、地點，以如附表一編號1 至4 所示
    之方式，販賣第二級毒品甲基安非他命與丙○○、丁○○各
    2 次，合計4 次以牟利，販賣第二級毒品甲基安非他命所得
    財物分別如附表一編號1 至4 所示。
二、甲○○另基於意圖營利販賣第二級毒品甲基安非他命之犯意
    ，於97年7 月21日下午6 時許，向真實姓名年籍不詳綽號「
    小寶」之成年男子販入略多於如附表二編號1 至2 、4 至6
    所示之甲基安非他命後，仍以上開行動電話聯絡丙○○、丁○○，於97年7 月23日上午10時許，在位於高雄市三民區○○○路172 號益大飯店1203室，販賣不詳數量之第二級毒品
    甲基安非他命予丙○○，並應允丙○○事後再給付1,000 元
    之對價，丙○○隨即於該處施用所購買之第二級毒品甲基安
    非他命後，在該房間內休息；嗣於同日上午11時許，丁○○
    依其先前與甲○○之約定，抵達上開飯店1203室，甲○○即
    販賣不詳數量之第二級毒品甲基安非他命予丁○○，並向丁○○收取500 元之對價。嗣為警於同日上午11時30分許，在
    上開飯店1203室當場查獲，並於該房間內扣得如附表二所示
    之物；於丙○○所有之牛皮紙袋內扣得已使用過之玻璃球1
    支、毛重約1 公克及0.18公克之第二級毒品甲基安非他命2
    包（丙○○施用毒品案件業經臺灣高雄地方法院檢察署檢察
    官以97年度毒偵字第5964號為不起訴處分，扣案之甲基安非
    他命經本院97年度審聲字第3532號裁定沒收銷燬）；在丁○○所攜帶之皮包內扣得毛重約0.22公克之第二級毒品甲基安
    非他命1 包（丁○○施用毒品案件業經臺灣高雄地方法院檢
    察署檢察官以97年度毒偵字第5943號為不起訴處分，扣案之
    甲基安非他命經本院97年度審聲字第3264號裁定沒收銷燬）
    ，而循線查獲上情。
三、案經高雄市政府警察局三民第一分局移送臺灣高雄地方法院
    檢察署檢察官偵查起訴。
    理  由
壹、證據能力方面：
一、證人丙○○之警詢、偵訊中所為之陳述均有證據能力：
(一)辯護人辯以：證人丙○○之警詢陳述屬審判外陳述，且有誘
    導情形，偵訊中之陳述係警詢陳述之錯誤延伸，且檢察官於
    命證人丙○○具結後，未再進行實質之訊問，故其警詢及偵
    訊中之陳述均無證據能力云云。
(二)按被告以外之人於審判外之言詞或書面陳述，除法律有規定
    外，不得作為證據；被告以外之人於檢察事務官、司法警察
    官或司法警察調查中所為之陳述，與審判中不符時，其先前
    之陳述具有較可信之特別情況，且為證明犯罪事實存否所必
    要，得為證據，刑事訴訟法第159 條第1 項、第159 條之2
    分別定有明文。是被告以外之人於審判外之言詞或書面，即
    屬傳聞證據，因有悖法院直接審理及言詞審理之精神，妨礙
    當事人之反對詰問權，影響程序正義之實現，除法律別有規
    定外，原則上不具證據能力。又刑事訴訟法第159 條之2 所
    謂「前後陳述不符」之要件，應就前後階段之陳述進行整體
    判斷，以決定其間是否具有實質性差異，而所謂「較可信之
    特別情況」，亦應就前後陳述時之各種外部情況進行比較，
    以資決定何者外部情況具有可信性，若陳述係在特別可信之
    情況下所為，則虛偽陳述之危險性不高，雖係審判外陳述，
    或未經被告反對詰問，仍得承認其有證據能力。就外部情況
    之認定，例如時間之間隔、是否為有意識之迴避、有無受外
    力干擾或事後串謀、以及警詢所作時之筆錄記載是否完整、
    是否出於自由意識陳述等情。法院應斟酌上列因素綜合判斷
    ，細究陳述人問答態度、表情與舉動之變化，以查是否具較
    可信之特別情況。又證據法上所禁止之「誘導詢問」，係指
    對於友性證人進行詰問時，禁止詰問人以明示或默示方式，
    將期待受詰問人回答之內容嵌入問話當中，避免受詰問人之
    友性證人附和而言。次按被告以外之人於偵查中向檢察官所
    為陳述，除顯有不可信之情況者外，得為證據，刑事訴訟法
    第159 條之1 第2 項定有明文。偵查中對被告以外之人所為
    之偵查筆錄，或被告以外之人向檢察官所提之書面陳述，性
    質上均屬傳聞證據。惟現階段刑事訴訟法規定檢察官代表國
    家偵查犯罪、實施公訴，依法其有訊問被告、證人及鑑定人
    之權，證人、鑑定人且須具結，而實務運作時，檢察官偵查
    中向被告以外之人所取得之陳述，原則上均能遵守法律規定
    ，不致違法取供，其可信度極高。職是，被告以外之人前於
    偵查中已具結而為證述，除反對該項供述得具有證據能力之
    一方，已釋明「顯有不可信之情況」之理由外，不宜即遽指
    該證人於偵查中之陳述不具證據能力。
(三)經查，證人丙○○於警詢中陳稱：伊遭查獲之甲基安非他命
    係向被告購買等語（見警卷第16頁），與其於本院審理中證
    稱：伊是委託被告向被告之朋友拿毒品，不是向被告購買等
    語（見本院97年度訴字第1406號卷《下稱本院卷》卷一第58
    頁），明顯不符。又證人丙○○製作警詢筆錄時，經高雄市
    政府警察局三民第一分局十全派出所（下稱十全派出所）之
    詢問員警錄影存證，惟其錄影光碟於本院檢視時已損壞而無
    法播放，原留存於十全派出所之影像檔案亦因該所電腦維修
    之故，無法再次複製等情，有本院依職權調取並拷貝臺灣高
    雄地方法院檢察署《下稱高雄地檢署》97年度毒偵字第5964
    號卷附警詢光碟、十全派出所警員柯朝程、宋昱德之職務報
    告在卷可稽（見本院卷五第24頁後附紙袋、卷一第132 頁）
    ，而證人丙○○於警詢中陳述之錄影光碟固因上情致無法勘
    驗，惟觀之其警詢筆錄之記載，係採取一問一答之方式，且
    詢問員警均採開放式問法，如：「你今日因何事前往益大飯
    店？」，經證人丙○○答稱：「去購買二級毒品安非他命」
    後，始進一步追問：「是何人叫你去益大飯店買安非他命？
    」，證人丙○○答稱：「是我自己打電話給甲○○說要購買
    安非他命」，並無誘導之情形，且員警於詢問前已依法踐行
    告知義務，及證人丙○○接受檢察官訊問及於本院進行交互
    詰問時，非但未曾反映其警詢筆錄係遭受不正方法訊問或非
    出於其自由意志而為供述，更於檢察官問及：「安非他命是
    跟甲○○買的？」時，立即清楚明確答稱：「是」，經本院
    當庭勘驗證人丙○○之偵訊錄影光碟屬實（見本院卷五第84
    頁），復有本院法官助理製作之勘驗紀錄在卷可憑（見本院
    卷五第48頁），足認證人丙○○於警詢時之陳述乃出於真意
    。再參諸證人丙○○於警詢時之陳述較接近案發時點，且陳
    述當時未直接面對被告，心情較為篤定，壓力較小，較有可
    能為任意陳述，綜上考量，應認證人丙○○於警詢時之陳述
    具有較可信之特別情況，且與本案待證事實間具有相當之關
    聯性及必要性，符合刑事訴訟法第159 條第2 規定，有證據
    能力。是辯護人辯稱：上開陳述經員警誘導云云，不足採信
    。
(四)次查，證人丙○○因持有第二級毒品甲基安非他命，經檢察
    官踐行告知義務後，以被告之身分接受檢察官訊問時，除供
    述其自身施用安非他命之犯行外，亦陳述其向被告購買安非
    他命之次數、時地、金額、聯絡方式等細節，嗣後轉為證人
    身分經依法具結後，檢察官未重複就有關其向被告購買甲基
    安非他命之細節進行訊問等情，有偵訊筆錄可參。而檢察官
    命丙○○具結後，固未再次就被告販賣安非他命予丙○○乙
    節為訊問，惟丙○○具結後即以證人之身分證稱：伊剛才所
    述均實在，不需要重複訊問等語（見高雄地檢署97年度偵字
    第20813 號卷《下稱偵卷》第12至13頁），堪認其證述憑信
    性已獲得擔保，不因檢察官未再次以相同之問題重複訊問而
    有不同，是辯護人以此為由，辯稱：證人丙○○之偵訊筆錄
    無證據能力云云，即不可採。又證人丙○○於警詢之陳述出
    於其任意性，並無誘導情形乙節，業如前述，是辯護人辯稱
    ：證人丙○○之偵訊筆錄係其警詢陳述之錯誤延伸云云，亦
    難採信。此外，被告及辯護人並未釋明證人丙○○於偵訊中
    之陳述有何顯不可信之情況，揆諸前揭說明，應認證人丙○○於偵訊中之陳述，具有證據能力。
二、證人丁○○之警詢、偵訊中所為之陳述均有證據能力：
(一)選任辯護人辯以：證人丁○○之警詢陳述屬審判外陳述，並
    有中斷訊問之情形，且員警以供出毒品上游可減輕其刑等事
    由誘導證人丁○○承認係向被告購買，暨於夜間利用證人丁○○施用毒品後精神渙散之狀態進行詢問，偵訊中之陳述係
    警詢陳述之錯誤延伸，均無證據能力云云。
(二)按刑事訴訟法第100 條之3 第1 項前段規定「司法警察官或
    司法警察詢問犯罪嫌疑人，不得於夜間行之。」係對司法警
    察官或司法警察詢問犯罪嫌疑人所設之限制，其立法意旨在
    於避免司法警察官或司法警察對於犯罪嫌疑人為疲勞詢問，
    迫使犯罪嫌疑人為非任意性之自白，至司法警察官或司法警
    察對犯罪嫌疑人以外之證人等相關人員之查證，原不受上開
    規定之拘束（最高法院94年度臺上字第6867號、94年度臺上
    字第3033號判決意旨參照）。
(三)經查，證人丁○○於警詢時證稱：安非他命都是向被告購買
    等語（見警卷第20頁、本院卷一第135 頁），與其於本院審
    理中證稱：伊是委託被告向被告之朋友拿毒品，不是向被告
    購買等語（見本院卷一第99頁），明顯不符。而證人丁○○
    於97年7 月23日接受員警詢問之時間，固分別為當日晚間6
    時32分至7 時12分止、晚間9 時至9 時11分止，惟其並非本
    案之犯罪嫌疑人，本無刑事訴訟法第100 條之3 規定之適用
    ，縱員警於夜間對其進行偵訊並製作筆錄，於法尚無不可，
    辯護人以此為由，指稱證人丁○○之警詢筆錄無證據能力乙
    節，於法無據。次查，員警詢問丁○○前，有依法踐行告知
    義務，並採一問一答方式進行，問話均採開放式問法，丁○○應訊時意識清醒、回答問題均屬流暢，面對員警詢問：「
    你所吸食的安非他命是怎麼來的？」時，立刻回答：「人家
    賣給我的。」員警再問：「什麼人賣給你的？外號還是正名
    ？」丁○○答稱：「阿翰」，之後員警再詢問如何聯絡等細
    節，經丁○○當場檢視行動電話後，答稱：「0000-000000
    」，並無意識渙散或精神不濟之情形，且其於問答期間，除
    自手上皮包內取出行動電話檢視電話號碼外，亦能自由翻開
    皮包檢視其內之其他物品，除有本院法官助理製作之勘驗紀
    錄在卷可稽外，復經本院當庭勘驗屬實（見本院卷五第41、
    94頁）；又製作筆錄期間，員警固曾詢問：「你現在有清醒
    沒有啊？」丁○○答稱：「沒有啊」員警再問：「沒了是嗎
    ？」丁○○答稱：「對啊，沒了啊」，之後有詢問中斷之情
    形，僅就上開問答觀之，固有疑似神智不清醒之狀態，惟經
    本院當庭勘驗上開警詢之錄影光碟，丁○○為此段陳述時之
    意識狀態與應訊開始時相同，仍無意識渙散或神智不清之情
    形，且員警中斷詢問之期間，均仍繼續錄音、錄影，亦無他
    人靠近丁○○，僅有員警彼此交談之聲音，接續詢問時，丁○○之神智狀態仍同前（見本院卷五第43頁勘驗紀錄、第94
    頁審判筆錄），自不能僅憑此遽認員警係利用丁○○意識不
    清醒之狀態或其他不正之方式進行詢問。再者，證人丁○○
    於詢問前階段即已陳述其向被告購買安非他命之聯絡方式、
    次數、金額及被告之年紀、身高、特徵等細節後，員警始詢
    問：「你是否自願提供毒品上線『阿翰』供警方循線查緝到
    案？」，亦有本院法官助理製作之上開勘驗紀錄可查（見本
    院卷五第41至44頁），是辯護人辯稱：員警詢問中斷、誘導
    丁○○承認向被告購買毒品以減輕自身刑責、利用丁○○意
    識不清時製作筆錄云云，均與事實不符，不足採信。此外，
    本院審酌證人丁○○係於遭查獲當日即製作上開警詢筆錄，
    其陳述較接近案發時點，憑信性甚高，員警製作上開筆錄均
    依法定程序為之，並無違法取供，證人丁○○陳述之信用性
    已受保障，經考量其於審判外及審判中陳述之外部附隨環境
    及條件，應認其先前之陳述具有較可信之特別情況，且與本
    案待證事實間具有相當之關聯性及必要性，符合刑事訴訟法
    第159 條第2 規定，有證據能力。
(三)證人丁○○於偵訊中之陳述，已依法具結，且其警詢陳述出
    於其任意性，並無誘導、意識不清等情形，業如前述，是辯
    護人辯稱：其偵訊筆錄係警詢陳述之錯誤延伸云云，難以採
    信。此外，被告及辯護人並未釋明證人丁○○於偵訊中之陳
    述有何顯不可信之情況，揆諸前揭說明，應認證人丁○○於
    偵訊中之陳述，具有證據能力。
三、其餘不爭執之非供述證據，俱有證據能力：
    本件以下所引用之非供述證據，均經本院依法踐行調查證據
    程式，檢察官及被告均不爭執各該證據之證據能力，且迄至
    本院言詞辯論終結前，未就上開證據之證據能力聲明異議，
    復查無依法應排除其證據能力之情形，本院審酌上開證據之
    形式及取得之過程並無瑕疵、與待證事實具有關連性等情況
    ，認為適當，認上開證據俱有證據能力，均得為本案之證據
    。
貳、實體方面：
一、訊據被告固坦承有拿不詳數量之甲基安非他命予丙○○、丁○○之事實，惟矢口否認有何販賣第二級毒品甲基安非他命
    之犯行，辯稱：是丙○○、丁○○委託伊幫忙買，伊沒有賺
    丙○○、丁○○的錢，也沒有賺毒品的量云云。辯護人則以
    ：被告自身有施用毒品之犯行，本件於警查獲時，僅扣得少
    量甲基安非他命，並無分裝工具，該扣案之甲基安非他命應
    係供被告自身施用；又證人丙○○、丁○○已於審判中明確
    證稱係委託被告代為購買甲基安非他命，且被告先前所交付
    予丙○○、丁○○之毒品並未扣案送驗，無法確認究屬何種
    毒品，自不能逕認被告係販賣甲基安非他命予丙○○及丁○○，至多僅負轉讓或幫助施用毒品之罪責等語。經查：
(一)上開犯罪事實，除據被告自承：扣案之安非他命都是97年7
    月21日下午6 時，在正義公園向綽號「小寶」、年約30餘歲
    之男子購買，伊有拿安非他命給丙○○、丁○○，遭查獲當
    天，丙○○稱尚未領薪水，叫伊先代墊，等領薪水再還伊，
    0000-000000 號及0000-000000 號電話均是女友乙○○幫伊
    辦的等語外（見警卷第4 、7 、11頁、偵卷第8 至9 頁、本
    院卷一第7 、26頁），業經證人丙○○分別於警詢及偵訊中
    證稱：伊共向被告購買3 次第二級毒品安非他命，前2 次分
    別是97年6 月初、7 月初在九如路上某飯店內買的，第3 次
    是97年7 月23日上午10時許至益大飯店1203室買的，3 次均
    買1,000 元至2,000 元的量，第3 次拿了毒品後尚未付錢給
    被告，伊當場用玻璃球燒烤方式施用該安非他命，員警在伊
    所有之牛皮紙袋中查扣之2 包安非他命（毛重分別為1 公克
    及0.18公克）是伊向被告買的，伊每次均是以電話聯絡被告
    等語（見警卷第15至17頁、偵卷第11至12頁），及於本院審
    理中證稱：伊都是用伊服務之新裕豐文化有限公司名義的00
    00-000000 號電話打給被告之0933開頭的電話，好像也有打
    0000-000000 號電話，0955這支電話之接話人幾乎都是被告
    ，伊都是每月5 號領薪水後向被告拿毒品，只有第3 次即遭
    查獲該次欠被告錢，因為還沒領薪水等語（見本院卷一第64
    、65、68頁、卷五第82至83頁）；證人丁○○則分別於警詢
    、偵訊證稱：伊都用0000-000000 號電話打被告之0000-000
    000 號電話，向被告購買安非他命，每次均買500 元，第1
    次買是97年年初，至97年7 月23日遭查獲為止，共買過6 次
    ，地點均約在飯店內等語（見警卷第20頁、本院卷一第135
    至136 頁、偵卷第16頁）；及於本院審理中證稱：為警查獲
    當天，是直接到飯店跟被告拿毒品，先拿錢給被告，再拿毒
    品等語（見本院卷一第106 頁）明確；而0000-000000 號、
    0000-000000 號等2 線門號之申登人固均為證人乙○○，惟
    持用人均為被告，且該2 線門號均與證人丁○○所持用之00
    00-000000 號行動電話、證人丙○○所持用之0000-000000
    號行動電話間有所通話或發送簡訊等情，為被告所自承，且
    有上開門號之通聯紀錄、使用者資料查詢在卷可查（見本院
    卷二第33至43頁、卷三第5 頁、卷四第73、卷五第38、40頁
    ）；又扣案如附表二編號1 至2 、4 至6 所示之粉末，確為
    甲基安非他命乙節，亦有高雄醫學大學附設中和紀念醫院檢
    驗報告5 份附卷足參（見偵卷第27至31頁），並有編號7 之
    殘渣袋5 個、編號11至12之行動電話、門號0000-000000 號
    之SIM 卡扣案可佐；而員警於上開時、地，在證人丙○○所
    有之牛皮紙袋內扣得已使用過之玻璃球1 支、毛重約1 公克
    及018 公克之第二級毒品甲基安非他命2 包，在證人丁○○
    所攜帶之皮包內扣得毛重約0.22公克之第二級毒品甲基安非
    他命1 包等情，亦有證人丙○○、丁○○上開警詢筆錄、高
    雄地檢署97年度毒偵字第59 64 號及第5943號不起訴處分書
    、本院97年度審聲字第3532號及第3264號單獨宣告違禁物之
    裁定附於本院卷、高雄市政府警察局三民第一分局扣押物品
    清單及高雄市立凱旋醫院97年9 月27日濫用藥物成品檢驗鑑
    定書附於高雄地檢署97年度毒偵字第5964號影卷第10、12頁
    可稽，堪可認定。至扣案如附表二編號12所示之SIM 卡，本
    件查獲員警固於扣押物品清單記載其門號為0000-000000 號
    （見警卷第24頁之扣押物品清單及第33頁之照片），惟嗣後
    又於包裝扣案如附表二編號11、12所示之行動電話、SIM 卡
    之公文袋上，將原先書寫之「0000000000」塗改為「000000
    0000」，經本院當庭勘驗屬實（見本院卷五第93至94頁），
    參以被告供稱：扣案之手機當初裡面裝的是0930的門號，警
    察拿走了，伊不知道0000-000000 號是何電話等語（見本院
    卷五第93至94頁），應認如附表二編號12所示之SIM 卡門號
    為被告遭查獲時所持用之0000-000000 號，而非員警誤載之
    0000-000000 號，附此敘明。
(二)被告有販賣第二級毒品甲基安非他命予證人丙○○、丁○○
    乙節，固經認定如前，惟有關被告販賣予丙○○之金額，證
    人丙○○固證稱：伊向被告買3 次均買1,000 元至2,000 元
    的量等語，惟本件既無證據證明被告販賣予丙○○之確切金
    額，依罪疑有利於被告之法則，應認被告販賣予丙○○之金
    額為1,000 元。又有關被告販賣第二級毒品甲基安非他命予
    丁○○之次數及地點，證人丁○○先於第一次警詢中陳稱：
    購買過5 次以上，最後一次交易是97年7 月21日凌晨4 、5
    時左右，地點在益大飯店，不記得房間號碼等語（見本院卷
    一第135 至136 頁）；於第二次警詢中證稱：大概向被告買
    過6 、7 次，均在飯店內交易等語（見警卷第20頁）；嗣於
    偵訊中證稱：第一次向被告買是97年年初，到查獲當日為止
    共6 次，地點都在九如路飯店附近等語（見偵卷第16頁），
    惟於本院審理中證稱：向被告拿過3 次安非他命，第1 次是
    97 年2月中旬即過農曆新年時，第2 次是1 、2 個月後，第
    3 次是再過1 、2 個月後（見本院卷一第99、102 頁），其
    前後陳述尚有不一，基於罪疑有利於被告之證據法則，及參
    諸證人丁○○未能就其警詢、偵訊時所稱之5 次以上、6 、
    7 次等具體供述確切或大略之時間、地點，應認被告販賣甲
    基安非他命予丁○○之次數僅有3 次，且以證人丁○○上開
    陳述中勉稱相符及對時間、地點能具體、清晰描述者為準，
    即應認被告第1 次販賣予丁○○之時間為97年2 月中旬在某
    不詳飯店（此與其偵訊中證稱係97年年初乙節尚屬相符），
    第2 次為97年7 月21日凌晨4 、5 時左右，地點則為益大飯
    店（證人丁○○對此次之時間及地點均能清晰具體描述），
    第3 次即為97年7 月23日遭查獲前所購買者。
(三)被告及辯護人固以前開情詞置辯，而證人丙○○、丁○○亦
    翻異彼等於警詢、偵訊之證述，於本院審理中改稱：係委託
    被告向被告之朋友購買，不是向被告購買云云（見本院卷一
    第58、99頁）。經查，證人丙○○於警詢、偵訊中均明確證
    述係向被告購買甲基安非他命乙節，業如前述，而其於本院
    審理中翻異前詞，經辯護人及檢察官質問：「為何之前在警
    、偵訊都說是向被告購買？」，證人丙○○仍堅稱：伊之前
    都說是委託被告買，偵訊中檢察官只有問伊一次，伊當時是
    說東西是委託被告買的云云（見本院卷一第62頁），惟證人
    丙○○接受檢察官訊問時，檢察官先問：「扣案的那個海洛
    因跟玻璃球是你的喔？」證人丙○○答稱：「沒有海洛因吧
    ！」，嗣檢察官修正問題：「嗯... 安非他命啦！」證人丙○○答：「嗯... 對」，檢察官隨後再問：「安非他命是跟
    甲○○買的是不是？」，證人丙○○即大聲答：「是。」之
    後檢察官並就其向被告購買之時間、地點、金額、次數、聯
    絡方式等細節加以訊問，證人丙○○自始至終未曾向檢察官
    表示安非他命係委託被告購買等情，有本院指示本院法官助
    理勘驗該偵訊錄影光碟後製成之勘驗紀錄在卷可稽（見本院
    卷五第47至51頁），復經本院當庭勘驗屬實，顯見證人丙○○於本院審理中證稱：伊之前是跟檢察官說伊是委託被告買
    云云，顯非事實。參以本件偵訊中，檢察官一時口誤，誤稱
    本件扣案毒品為海洛因時，證人丙○○尚能立即提出質疑，
    堪認其接受訊問當時，精神集中，思路清晰，對於檢察官之
    問話均仔細聆聽，並未誤解檢察官訊問之含意或內容，亦證
    其先前於偵訊中之證述，乃出於其任意性之陳述。又證人丙○○固於本院審理中證稱：伊委託被告向被告之朋友購買云
    云，惟亦陳稱：伊與被告91年間就認識，但沒有很常聯絡，
    約2 至3 個月聯絡1 次，伊不知被告是向誰買，是被告說有
    朋友在賣，伊沒有問過被告安非他命1 公克多少錢，被告的
    朋友拿多少給被告，被告就拿多少給伊，遭查獲當天，伊因
    尚未領薪水，伊問被告能不能先拿到東西（指毒品），被告
    說再跟被告的朋友講講看，看能不能讓伊用欠的，伊該次買
    毒品的錢是欠被告的朋友，不是欠被告，伊沒有請被告先幫
    伊代墊云云（見本院卷一第59至61、65至66頁），衡諸毒品
    在政府嚴格查緝之下，非法交易風險極高，價格亦相當昂貴
    ，進行交易之人間倘無一定之信任關係，當不容購買之人任
    意賒欠，而證人丙○○不僅委託並不熟稔之被告代為向不知
    名之人購買毒品，且從未詢問購買毒品之單價，又可賒欠購
    毒款項，在在悖離常情，況被告供稱：扣案之甲基安非他命
    均是向真實姓名年籍不詳綽號「小寶」之人購買，伊不知「
    小寶」的正確年籍，亦不知其聯絡電話，伊有需要買毒品時
    ，就到正義公園找「小寶」，有時伊到該公園也不一定找的
    到「小寶」等語（見警卷第5 頁），倘被告此部分所述屬實
    ，則被告與「小寶」間顯不相識，亦無彼此之聯絡方式，該
    名綽號「小寶」之人自不可能容許被告代證人丙○○向其購
    買毒品時可賒欠款項，益徵證人丙○○於本院審理中所述，
    並非實情。綜上，證人丙○○既於警詢及偵訊中明確證稱係
    向被告購買甲基安非他命，並無法合理交待其於本院審理時
    所述與先前陳述不同之原因，且於本院審理時之證述有諸多
    違背社會常情及經驗法則之處，則其於本院審理時之證詞，
    應係事後迴護被告之詞，不足採信。
(四)次查，證人丁○○於警詢、偵訊中均明確證述係向被告購買
    甲基安非他命乙節，亦如前述，而其於本院審理中翻異前詞
    ，經辯護人及檢察官質問：「為何之前在警、偵訊都說是向
    被告購買？」證人丁○○先證稱：可能是警察聽錯吧！等語
    ，再經辯護人詰問：連檢察官也聽錯嗎？證人丁○○又改稱
    ：那時伊有感冒，也沒有睡飽，可能是伊說錯吧等語（見本
    院卷一第100 、101 頁），惟丁○○於製作警詢筆錄時，意
    識清楚，應答流暢，於員警詢問其所吸食之毒品安非他命來
    源時，即主動供稱：阿翰賣給伊的等語，其後有關被告之聯
    絡電話、每次購買之金額、地點、時間等具體內容，均為證
    人丁○○主動供出，員警再據以記載等情，有本院法官助理
    製作之勘驗紀錄在卷可稽（見本院卷五第41至47頁），是證
    人丁○○於本院證稱：先前有感冒，沒睡飽致講錯云云，顯
    與事實不符。況證人丁○○於偵訊中經檢察官問：「安非他
    命是跟甲○○買的？」，即答稱：「是」，而其於本院審理
    中亦證稱：檢察官偵訊時沒有脅迫等情事，伊有依自己的意
    思回答等語（見偵卷第16頁、本院卷一第105 頁），堪認其
    於警詢及偵訊中之陳述係出於其任意性，且符合其真意。是
    證人丁○○於本院審理中改稱：係委託被告購買云云，即不
    足採。又證人丁○○於本院審理中證稱：伊委託被告買3 次
    ，每次都在前幾天先打電話給被告聯絡要買毒品，過兩天去
    找被告時，都有聽到被告打電話給朋友幫伊調毒品，因伊與
    被告距離很遠，被告講話很小聲，所以伊沒有聽到被告如何
    稱呼該名朋友，但伊感覺被告是在幫伊調毒品等語（見本院
    卷一第107 至108 頁），不僅顯與被告供稱：伊幫丁○○買
    的毒品，都是去正義公園找綽號「小寶」之人買，伊不知道
    「小寶」的聯絡電話云云（見警卷第5 頁）明顯不符，且倘
    證人丁○○此部分所述為真，則其既事先以電話聯絡被告代
    為購買毒品，又怎會在被告尚未購得毒品之際，即前去與被
    告會面，再於現場聽見被告與該不知名朋友以電話聯絡調取
    毒品一事？其所述顯違一般毒品交易之常情，亦不足採信。
    綜上，證人丁○○既於警詢及偵訊中明確證稱係向被告購買
    甲基安非他命，對其於本院審理中所述證詞與先前有異乙節
    之解釋，則與卷內資料不相符合，且其於本院審理時之證述
    亦有諸多違背社會常情及經驗法則之處，則其於本院審理時
    之證詞，亦係事後迴護被告之詞，同不足信。
(五)綜據上述，被告及辯護人上開所辯，均不足採信，本件事證
    明確，被告販賣第二級毒品甲基安非他命之犯行堪以認定，
    應予依法論科。
二、論罪科刑部分：
(一)按所謂販賣毒品行為，不以販入之後復行賣出為要件，祇須
    以營利為目的，將毒品購入或賣出，有一於此，其犯罪即為
    完成，均不得視為未遂。又刑法於94年2 月2 日修正公布，
    刪除第56條所定連續犯之規定，自95年7 月1 日施行。而基
    於概括犯意連續多次販賣毒品之行為，於刑法修正刪除連續
    犯規定之前，均依連續犯論以一罪。此次刑法第56條修正理
    由之說明謂：「對繼續犯同一罪名之罪者，均適用連續犯之
    規定論處，不無鼓勵犯罪之嫌，亦使國家刑罰權之行使發生
    不合理之現象」、「基於連續犯原為數罪之本質及刑罰公平
    原則之考量，爰刪除有關連續犯之規定」等語，即係將本應
    各自獨立評價之數罪，回歸本來就應賦予複數法律效果之原
    貌。而所謂集合犯係指立法者所制定之犯罪構成要件中，本
    就預定有數個同種類之行為將反覆實行之犯罪而言，將各自
    實現犯罪構成要件之反覆多數行為，解釋為集合犯，而論以
    一罪。是以對於集合犯，必須從嚴解釋，以符合立法本旨。
    觀諸毒品危害防制條例所定之販賣毒品罪之構成要件文義，
    實無從認定立法者本即預定該犯罪之本質，必有數個同種類
    行為而反覆實行之集合犯行，故販賣毒品罪，難認係集合犯
    。因此，就刑法修正施行後多次販賣毒品之犯行，採一罪一
    罰，始符合立法本旨（96年度臺上字第6048號判決意旨參照
    ）。本件被告於97年7 月23日上午10時許，在益大飯店1203
    室販賣甲基安非他命予丙○○之行為，雖尚未收取對價，惟
    既已將甲基安非他命交付予丙○○，且同意丙○○賒欠對價
    ，則販賣行為即已完成，自應論以販賣既遂罪。又被告販賣
    甲基安非他命予丙○○、丁○○各3 次之行為，既係分別為
    之，顯屬基於不同之犯意，均應分論併罰，不得認係集合犯
    或接續犯。
(二)查甲基安非他命係屬毒品危害防制條例第2 條第2 項第2 款
    所列附表二編號89之第二級毒品。核被告所為，均係犯毒品
    危害防制條例第4 條第2 項之販賣第二級毒品罪。其販賣予
    丙○○、丁○○各3 次，合計6 次之犯行，犯意各別，均應
    予分論併罰。被告於6 次販賣行為前，持有甲基安非他命之
    低度行為，俱為販賣之高度行為所吸收，均不另論罪。爰審
    酌被告明知甲基安非他命屬第二級毒品，依法不得販賣，竟
    無視政府杜絕毒品犯罪禁令，先後基於意圖營利販賣上開毒
    品，戕害國民身心健康，破壞社會治安，犯罪所生危害非輕
    ，事後飾詞狡辯，態度不佳，未見悔意，本應重懲；惟念其
    經查獲販賣甲基安非他命為6 次，次數尚非眾多，對象限於
    丙○○、丁○○，而未擴及他人，賣出毒品數量有限，犯罪
    所得僅3,500 元〔詳如後述 (三)之6〕，復因賒欠價金而未
    有所得，情節相對輕微，及被告前未曾因故意犯罪受有期徒
    刑以上刑之宣告，有臺灣高等法院被告前案紀錄表1 份在卷
    可按，素行尚可，暨其智識程度高職畢業，家境中產之生活
    狀況（見警卷第2 頁受訊問人基本資料表）等一切情狀，分
    別量處如主文所示之刑，並定其應執行刑，以資懲儆。
(三)沒收銷燬及沒收部分：
 1、扣案如附表二編號1 至2 、4 至6 所示之甲基安非他命5 包
    （驗後淨重各如附表二編號1 至2 、4 至6 所示，合計驗後
    淨重9.448 公克），經鑑定結果確為第二級毒品甲基安非他
    命，且係被告於97年7 月21日下午6 時許向綽號「小寶」之
    不詳成年男子販入，並分別於97年7 月23日上午10時許、11
    時許販賣予丙○○、丁○○，並無事證顯示上開扣案之甲基
    安非他命與被告所為如附表一編號1 至4 所示之犯行有關，
    爰依毒品危害防制條例第18條第1 項前段之規定，僅分別於
    如附表一編號5 、6 所示販賣第二級毒品罪刑項下宣告沒收
    銷燬之，並於被告定應執行刑部分，宣告沒收銷燬之。至因
    鑑驗而耗損之甲基安非他命，業經滅失，爰不另為沒收銷燬
    之諭知。
 2、扣案如附表二編號7 所示之殘渣袋5 個，雖因量微而未送鑑
    定，惟既係與上開5 包甲基安非他命同時扣案，亦經被告自
    承：係於97年7 月21日下午6 時許向或綽號「小寶」之不詳
    成年男子販入後，因原有包裝袋有破損，伊再自行分裝等語
    （見警卷第4 頁），復經本院當庭勘驗該5 個殘渣袋，其內
    確均有極微量之結晶狀顆粒殘渣，足認其內確殘留第二級毒
    品甲基安非他命而難以析離，應視同毒品之一部分。又綜觀
    全卷，並無事證顯示上開扣案之殘渣袋5 個與被告所為如附
    表一編號1 至4 所示之犯行有關，自應依毒品危害防制條例
    第18條第1 項前段之規定，僅分別於如附表一編號5 、6 所
    示販賣第二級毒品罪刑項下宣告沒收銷燬之，並於被告定應
    執行刑部分，宣告沒收銷燬之。
 3、扣案如附表二編號3 所示之愷他命1 包、編號8 所示之搖頭
    丸7 顆、編號9 、10所示之玻璃球共3 支，核均與被告所涉
    本件販賣第二級毒品甲基安非他命之犯行無關，爰均不於本
    案為沒收銷燬或沒收之諭知。
 4、扣案如附表二編號11所示之行動電話（序號：000000000000
    000 號）為被告所有，被告分別於該行動電話內置入門號
    0000-000000 號、0000-000000 號之SIM 卡，供其聯絡如附
    表一編號1 至6 所示犯行所用之物等情，經被告供述在卷（
    見偵卷第8 頁、本院卷五第93至94頁），且據本院認定如前
    ，屬被告所有且供如附表一編號1 至6 所示犯罪所用之物，
    應依毒品危害防制條例第19條第1 項之規定，在如附表一編
    號1 至6 所示販賣第二級毒品罪刑項下宣告沒收，並於被告
    定應執行刑部分，宣告沒收。
 5、扣案如附表二編號12所示門號0000-000000 號之SIM 卡（扣
    押物品目錄表誤載為0000-000000 號，業如前述），及未扣
    案之門號0000-000000 號之SIM 卡，固均為被告聯絡如附表
    一編號1 至6 所示犯行所用之物，惟上開2 線門號均為第三
    人即被告之女友乙○○向電信業者所申辦乙節，除據被告供
    述在卷外（見本院卷五第92頁），復有上開門號之使用者資
    料查詢在卷可查（見本院卷三第5 頁、卷五第38頁），卷內
    亦無證據足認上開SIM 卡屬被告所有，參以SIM 卡非屬違禁
    物，爰不予宣告沒收。
 6、被告所為如附表一編號1 、2 所示之2 次販賣毒品予丙○○
    之所得均為1,000 元，編號5 所示之犯行，則尚未向丙○○
    收取，無不法所得，是此3 次犯行之不法所得合計2,000 元
    ；又其所為如附表一編號3 至4 、6 所示之3 次販賣毒品予
    丁○○之所得，各為500 元，合計1,500 元等情，業經認定
    如前，是被告為此6 次犯行之所得，合計應為3,500 元（20
    00＋1500＝3500），上開販賣所得固均未扣案，惟既屬被告
    所有，且係分別犯如附表一編號1 至4 、6 所示販賣甲基安
    非他命所得之財物，自應依毒品危害防制條例第19條第1 項
    之規定，分別在附表一編號1 至4 、6 所示販賣毒品之罪刑
    項下宣告沒收，如全部或一部不能沒收時，以其財產抵償之
    ，並於被告定應執行刑部分，就上開所得總計3,500 元宣告
    沒收，如全部或一部不能沒收時，以其財產抵償之。
據上論斷，應依刑事訴訟法第299 條第1 項前段，毒品危害防制
條例第4 條第2 項、第18條第1 項前段、第19條第1 項，刑法第
11條、第51條第5 款，判決如主文。
本案經檢察官陳彥竹到庭執行職務。
中    華    民    國    98    年    3     月    19    日
                  刑事第九庭  審判長法  官  陳建和
                                    法  官  黃宣撫
                                    法  官  毛妍懿
以上正本證明與原本無異。
如不服本判決應於收受送達後10日內向本院提出上訴書狀，並應
敘述具體理由；如未敘述上訴理由者，應於上訴期間屆滿後20日
內向本院補提理由書（均須按他造當事人之人數附繕本）「切勿
逕送上級法院」。
中    華    民    國    98    年    3     月    20    日
                                    書記官  林晏光
附錄本件論罪科刑法條：
毒品危害防制條例第4條第2項
製造、運輸、販賣第二級毒品者，處無期徒刑或7 年以上有期徒
刑，得併科新臺幣7 百萬元以下罰金。
附表一：被告販賣時間、地點、對象、方式、各罪主文
┌─┬───────┬───┬───────┬───────────┐
│編│販賣時間及地點│販賣對│販賣方式      │主文                  │
│號│              │象    │              │                      │
├─┼───────┼───┼───────┼───────────┤
│1 │自97年6 月5日 │丙○○│以1,000 元之價│販賣第二級毒品，處有期│
│  │起至中旬某日止│      │格，販賣不詳數│徒刑柒年捌月，扣案如附│
│  │之不詳時間，在│      │量之第二級毒品│表二編號11所示之物沒收│
│  │高雄市三民區九│      │甲基安非他命予│，未扣案之販賣甲基安非│
│  │如二路上某不詳│      │丙○○        │他命所得新臺幣壹仟元沒│
│  │飯店內        │      │              │收，如全部或一部不能沒│
│  │              │      │              │收時，以其財產抵償之。│
├─┼───────┼───┼───────┼───────────┤
│2 │自97年7 月5 日│丙○○│以1,000 元之價│販賣第二級毒品，處有期│
│  │起至中旬某日止│      │格，販賣不詳數│徒刑柒年捌月，扣案如附│
│  │之不詳時間，在│      │量之第二級毒品│表二編號11所示之物沒收│
│  │高雄市三民區九│      │甲基安非他命予│，未扣案之販賣甲基安非│
│  │如二路上某不詳│      │丙○○        │他命所得新臺幣壹仟元沒│
│  │飯店內        │      │              │收，如全部或一部不能沒│
│  │              │      │              │收時，以其財產抵償之。│
├─┼───────┼───┼───────┼───────────┤
│3 │於97年2 月中旬│丁○○│以500 元之價格│販賣第二級毒品，處有期│
│  │某日在不詳之飯│      │，販賣不詳數量│徒刑柒年陸月，扣案如附│
│  │店內          │      │之第二級毒品甲│表二編號11所示之物沒收│
│  │              │      │基安非他命予魏│，未扣案之販賣甲基安非│
│  │              │      │曉如          │他命所得新臺幣伍佰元沒│
│  │              │      │              │收，如全部或一部不能沒│
│  │              │      │              │收時，以其財產抵償之。│
├─┼───────┼───┼───────┼───────────┤
│4 │於97年7 月21日│丁○○│以500 元之價格│販賣第二級毒品，處有期│
│  │凌晨不詳時間在│      │，販賣不詳數量│徒刑柒年陸月，扣案如附│
│  │上開益大飯店某│      │之第二級毒品甲│表二編號11所示之物沒收│
│  │不詳房間內    │      │基安非他命予魏│，未扣案之販賣甲基安非│
│  │              │      │曉如          │他命所得新臺幣伍佰元沒│
│  │              │      │              │收，如全部或一部不能沒│
│  │              │      │              │收時，以其財產抵償之。│
├─┼───────┼───┼───────┼───────────┤
│5 │於97年7 月23日│丙○○│販賣不詳數量之│販賣第二級毒品，處有期│
│  │上午10時許，在│      │第二級毒品甲基│徒刑柒年捌月，扣案如附│
│  │上開益大飯店12│      │安非他命予楊景│表二編號1 至2 、4 至7 │
│  │03室內        │      │清，尚未收取1,│所示之物沒收銷燬，如附│
│  │              │      │000 元之對價  │表二編號11所示之物沒收│
├─┼───────┼───┼───────┼───────────┤
│6 │於97年7 月23日│丁○○│以500 元之價格│販賣第二級毒品，處有期│
│  │上午11時許，在│      │，販賣不詳數量│徒刑柒年陸月，扣案如附│
│  │上開益大飯店12│      │之第二級毒品甲│表二編號1 至2 、4 至7 │
│  │03室內        │      │基安非他命予魏│所示之物沒收銷燬，如附│
│  │              │      │曉如          │表二編號11所示之物沒收│
│  │              │      │              │，未扣案之販賣甲基安非│
│  │              │      │              │他命所得新臺幣伍佰元沒│
│  │              │      │              │收，如全部或一部不能沒│
│  │              │      │              │收時，以其財產抵償之。│
└─┴───────┴───┴───────┴───────────┘
附表二：扣案物
┌─┬─────┬──┬─────────┬───────┬──────┐
│編│品名      │數量│重量              │檢驗報告      │應否沒收或沒│
│號│          │    │                  │              │收銷燬及其依│
│  │          │    │                  │              │據          │
│  │          │    │                  │              │            │
├─┼─────┼──┼─────────┼───────┼──────┤
│1 │甲基安非他│1包 │毛重1.89公克      │參高雄醫學大學│依毒品危害防│
│  │命        │    │驗前淨重1.645 公克│附設中和紀念醫│制條例第18條│
│  │          │    │驗後淨重1.643公克 │院97年8 月26日│第1 項前段規│
│  │          │    │                  │檢驗報告第9708│定，宣告沒收│
│  │          │    │                  │-204號（見偵卷│銷燬        │
│  │          │    │                  │第30頁）      │            │
├─┼─────┼──┼─────────┼───────┼──────┤
│2 │甲基安非他│1包 │毛重3.75公克      │參高雄醫學大學│依毒品危害防│
│  │命        │    │驗前淨重3.524 公克│附設中和紀念醫│制條例第18條│
│  │          │    │驗後淨重3.522 公克│院97年8 月26日│第1 項前段規│
│  │          │    │                  │檢驗報告第9708│定，宣告沒收│
│  │          │    │                  │-201號（見偵卷│銷燬        │
│  │          │    │                  │第27頁）      │            │
├─┼─────┼──┼─────────┼───────┼──────┤
│3 │愷他命    │1包 │毛重1.24公克      │經檢驗有第三級│不於本案宣告│
│  │          │    │驗前淨重1.021 公克│毒品愷他命之成│沒收        │
│  │          │    │驗後淨重1.019 公克│分，參高雄醫學│            │
│  │          │    │                  │大學附設中和紀│            │
│  │          │    │                  │念醫院97年8 月│            │
│  │          │    │                  │26日檢驗報告第│            │
│  │          │    │                  │0000-000號（見│            │
│  │          │    │                  │偵卷第32頁）  │            │
├─┼─────┼──┼─────────┼───────┼──────┤
│4 │甲基安非他│1包 │毛重2.26 公克     │參高雄醫學大學│依毒品危害防│
│  │命        │    │驗前淨重2.058 公克│附設中和紀念醫│制條例第18條│
│  │          │    │驗後淨重2.056 公克│院97年8 月26日│第1 項前段規│
│  │          │    │                  │檢驗報告第9708│定，宣告沒收│
│  │          │    │                  │-202號（見偵卷│銷燬        │
│  │          │    │                  │第28頁）      │            │
├─┼─────┼──┼─────────┼───────┼──────┤
│5 │甲基安非他│1包 │毛重1.9 公克      │參高雄醫學大學│依毒品危害防│
│  │命        │    │驗前淨重1.647 公克│附設中和紀念醫│制條例第18條│
│  │          │    │驗後淨重1.645 公克│院97年8 月26日│第1 項前段規│
│  │          │    │                  │檢驗報告第9708│定，宣告沒收│
│  │          │    │                  │-203號（見偵卷│銷燬        │
│  │          │    │                  │第29頁）      │            │
├─┼─────┼──┼─────────┼───────┼──────┤
│6 │甲基安非他│1包 │毛重0.76公克      │參高雄醫學大學│依毒品危害防│
│  │命        │    │驗前淨重0.584 公克│附設中和紀念醫│制條例第18條│
│  │          │    │驗後淨重0.582 公克│院97年8 月26日│第1 項前段規│
│  │          │    │                  │檢驗報告第9708│定，宣告沒收│
│  │          │    │                  │-205號（檢驗報│銷燬        │
│  │          │    │                  │告就標示毛重部│            │
│  │          │    │                  │分誤載為0.96公│            │
│  │          │    │                  │克，見偵卷第31│            │
│  │          │    │                  │頁）          │            │
├─┼─────┼──┼─────────┼───────┼──────┤
│7 │殘渣袋    │5個 │其內分別有毛重約0.│無            │視同甲基安非│
│  │          │    │21公克、0.18公克、│              │他命，依毒品│
│  │          │    │0.18公克、0.18公克│              │危害防制條例│
│  │          │    │、0.2 公克之微量甲│              │第18條第1 項│
│  │          │    │基安非他命，無法析│              │前段規定，宣│
│  │          │    │離                │              │告沒收銷燬  │
├─┼─────┼──┼─────────┼───────┼──────┤
│8 │搖頭丸    │7顆 │合計：            │經檢驗含有第二│不於本案宣告│
│  │          │    │毛重2.38公克      │級毒品MDMA及第│沒收銷燬及沒│
│  │          │    │驗前淨重2.215 公克│三級毒品愷他命│收          │
│  │          │    │驗後淨重2.208 公克│之成分，參高雄│            │
│  │          │    │                  │醫學大學附設中│            │
│  │          │    │                  │和紀念醫院97年│            │
│  │          │    │                  │8 月26日檢驗報│            │
│  │          │    │                  │告第0000-000號│            │
│  │          │    │                  │（見偵卷第33頁│            │
│  │          │    │                  │）            │            │
├─┼─────┼──┼─────────┼───────┼──────┤
│9 │已使用過之│2支 │不詳              │無            │不於本案宣告│
│  │玻璃球    │    │                  │              │沒收        │
├─┼─────┼──┼─────────┼───────┼──────┤
│10│未使用過之│1支 │不詳              │無            │不於本案宣告│
│  │玻璃球    │    │                  │              │沒收        │
├─┼─────┼──┼─────────┼───────┼──────┤
│11│行動電話（│1支 │不詳              │無            │依毒品危害防│
│  │序號：3532│    │                  │              │制條例第19條│
│  │0000000000│    │                  │              │第1 項之規定│
│  │0 號）    │    │                  │              │宣告沒收    │
├─┼─────┼──┼─────────┼───────┼──────┤
│12│SIM 卡（門│1張 │不詳              │無            │不予宣告沒收│
│  │號：093000│    │                  │              │            │
│  │3246號）  │    │                  │              │            │
└─┴─────┴──┴─────────┴───────┴──────┘


司法院資訊處製作；財團法人民間司法改革基金會備份。
